【裁判字號】    97,監,204
【裁判日期】    971023
【裁判案由】    選定禁治產人監護人
【裁判全文】
臺灣臺北地方法院民事裁定               97年度監字第204號
聲  請  人  乙○○
            倪曉容
上列聲請人聲請選定禁治產人甲○○之監護人事件，本院裁定如
下：
    主      文
指定丙○○為禁治產人甲○○（女、民國○○年○○月○○日生、身分
證統一編號：Ｚ000000000號）之監護人。
聲請費用新台幣壹仟元由聲請人負擔。
    理      由
一、本件聲請意旨略以：聲請人之母親甲○○前經鈞院以97年度
    禁字第107 號裁定宣告為禁治產人，因禁治產人甲○○無法
    定監護人，業經禁治產人甲○○之親屬會議決議選任禁治產
    人甲○○次子丙○○，為禁治產人甲○○之監護人，為此聲
    請指定丙○○為禁治產人甲○○之監護人等語。
二、按禁治產人之監護人，依左列順序定之：（一）配偶（二）
    父母（三）與禁治產人同居之祖父母（四）家長（五）後死
    之父或母以遺囑指定之人。不能依前項規定定其監護人時，
    由法院徵求親屬會議之意見選定之。民法第1111條定有明文
    。次按親屬會議以會員五人組織之，親屬會議會員，應就禁
    治產人之左列親屬與順序定之：一直系血親尊親屬。二三親
    等內旁系親血尊親屬。三四親等內之同輩血親。前項同一順
    序之人，以親等近者為先，親者同者，以同居親屬為先，無
    同居親屬，以年長者為先。同法第1130條、第1131條分別定
    有明文。
三、查聲請人主張其母親甲○○經法院宣告為禁治產人，惟禁治
    產人甲○○並無法定監護人，業經其法定親屬會議成員李錦
    蘭（女，民國○○年○○月○○日生，身分證統一編號：Ｚ0000000
    00 號） 、李冬章（男，民國○○年○ 月○○日生，身分證統一
    編號：Ｚ000000000號）、李乾章（男，民國○○年○月○○ 日生
    ，身分證統一編號：Ｚ000000000號）、涂健榮（男，民國○○
    年○ 月○○日生，身分證統一編號：Ｚ000000000號）、涂淑珍
    （女，民國○○年○ 月○ 日生，身分證統一編號：Ｚ000000000
    號）組成親屬會議。復經李冬章、李乾章、涂健榮、涂淑珍
    等4人 於民國97年9 月26日出席開會議，決選定甲○○次子
    丙○○為禁治產人甲○○之監護人等事實，業據其提出戶籍
    謄本、親屬系統表、親屬會議記錄、臺灣台北地方法院97年
    家聲字第107 號民事裁定，堪認為真實。本院依上開規定，
    參酌禁治產人甲○○之親屬會議決議結果之記錄，爰指定丙
    ○○為禁治產人甲○○之監護人。
四、依非訟事件法第21條第1項前段裁定如主文。
中    華    民    國    97    年    10    月    23    日
                          家事庭法  官  徐麗瑩
以上正本係照原本作成。
如對本裁定抗告，須於裁定送達後10日之不變期間內，向本院提
出抗告狀，並繳納抗告費1,000元。
中    華    民    國    97    年    10    月    23    日
                                書記官  黃世昌


司法院資訊處製作；財團法人民間司法改革基金會備份。
